# 请教陈版及各位老师，IPO公司员工持股平台对应的股份支付问题

提问人：doris8991 时间：2020-07-24 11:33:08
2018 年 2 月，新建有限合伙企业BB作为员工持股平台，对IPO公司A的母公司母公司通过增资方式进行员工股权激励，增资后：B占2.5%，控股股东甲占90%，C公司占7.5%； 2018 年 11 月，母公司将持有的A公司99%股权转让给甲、B公司和C公司，转让后B公司和C公司的持股比例未发生变更，实现股权平移。请问这种是否需要在IPO公司A还是在其母公司层面做成股份支付？持股平台的员工既属于A公司，又属于其母公司。母公司的业务除了A以外，还有其他业务。

回答人：chenyiwei
股份支付的费用确认在哪一层级，取决于相应的会计主体从激励对象提供的服务中受益的程度。对于IPO公司A而言，应对其员工（包括名义上劳动合同关系挂在母公司或其他关联方，但实质上为本企业提供服务的人员）的股份支付费用予以确认。
由于IPO要求发行人与其控股股东、关联方之间实现人员独立，因此应当清晰界定不同员工的归属和职责范围，在此基础上合理确定股份支付费用的归属，不得采用不恰当的方式导致发行人少计费用。